【裁判字號】    95,訴,1479
【裁判日期】    951123
【裁判案由】    毒品危害防制條例
【裁判全文】
臺灣臺北地方法院刑事判決              95年度訴字第1479號
公  訴  人  臺灣臺北地方法院檢察署檢察官
被      告  甲○○
上列被告因毒品危害防制條例案件，經檢察官提起公訴（95年度
毒偵字第2107號），本院受理後，訊問被告為有罪之陳述，合議
庭裁定改行簡式審判程序，判決如下：
    主  文
甲○○施用第一級毒品，累犯，處有期徒刑捌月，扣案之注射針
筒壹支沒收；又施用第二級毒品，累犯，處有期徒刑肆月。應執
行有期徒刑拾月，扣案之注射針筒壹支沒收。
    事  實
一、甲○○前有多次前科，最近一次於81間因違反肅清煙毒條例
    案件，經台灣桃園地方法院81年度訴字第1010號判處有期徒
    刑3年9月確定，原應於89年3月2日出監，於85年5月9日假釋
    ，後經撤銷假釋，於91年5月23日縮刑期滿執行完畢。其於
    87年間因施用毒品案件，經本院87年度毒聲字第93號裁定送
    觀察勒戒，後經本院87年度毒聲字第329號裁定送強制戒治
    ，付經本院87年度毒聲字第1330號裁定停止戒治，嗣保護管
    束期滿，經臺灣臺北地方法院檢察署檢察官以88年度毒偵字
    第6號為不起訴處分。又於94年間因施用毒品案件經本院94
    年度毒聲字第150號裁定送觀察勒戒，復經本院94年度毒聲
    字第661號裁定送強制戒治，嗣經強制戒治執行期滿，於95
    年6月12日釋放，並經檢察官於95年7月6日以95年度戒毒偵
    字第88號、第89號及第90號等為不起訴之處分。詎甲○○猶
    未能戒除毒癮，復於釋放後五年內之95年8月1日下午某時許
    ，在臺北市○○路附近國泰醫院廁所內，以針筒注射之方式
    施用第1級毒品海洛因一次及以火燒烤之方式施用第2級毒品
    安非他命一次，而故意再犯。嗣為警於同年8月2日20時15分
    許，在其位於臺北市○○區○○路184巷5號之住處當場查
    獲，並扣得其所有注射針筒1支，經警採集其尿液送以氣相
    層析質譜儀法鑑定結果，始悉上情。
二、案經臺北市政府警察局內湖分局報告臺灣臺北地方法院檢察
    署檢察官偵查起訴。
    理  由
一、上揭事實，已經被告甲○○於警詢、偵查及本院準備程序及
    審理中坦白承認。其為警查獲時，經採集其尿液以氣相層析
    質譜儀法鑑定結果，呈第一級毒品嗎啡及第二級毒品安非他
    命、甲基安非他命之陽性反應一節，有台灣尖端先進生技醫
    藥股份有限公司95年8 月16日濫用藥物檢驗報告（報告序號
    ：內湖-1、尿液檢體編號：008739號）一紙在卷可憑（見偵
    卷第40頁），並有被告所有之注射針筒1支扣案可佐。被告
    於87年間因施用毒品案件，經本院87年度毒聲字第93號裁定
    送觀察勒戒，後經本院87年度毒聲字第329號裁定送強制戒
    治，復經本院87年度毒聲字第1330號裁定停止戒治，嗣保護
    管束期滿，經臺灣臺北地方法院檢察署檢察官以88年度毒偵
    字第6號為不起訴處分。又於94年間因施用毒品案件經本院
    94 年度毒聲字第150號裁定送觀察勒戒，復經本院94年度毒
    聲字第661號裁定送強制戒治，嗣經強制戒治執行期滿，於
    95 年6月12日釋放，並經檢察官於95年7月6日以95年度戒毒
    偵字第88號、第89號及第90號等為不起訴之處分，此有不起
    訴處分書、臺灣臺北地方法院檢察署刑案資料查註紀錄表及
    臺灣高等法院被告前案紀錄表存卷可查。被告於釋放後五年
    內再犯本件施用第一級及第二級毒品犯行甚明。本件事證明
    確，被告犯行已堪認定。
二、核被告施用第一級毒品海洛因，係犯毒品危害防制條例第10
    條第1項之施用第一級毒品罪；施用第二級毒品安非他命及
    甲基安非他命，則犯同條第2項之施用第二級毒品罪。末查
    被告前有多次前科，最近一次於81間因違反肅清煙毒條例
    案件，經台灣桃園地方法院81年度訴字第1010號判處有期徒
    刑3年9月確定，原應於89年3月2日出監，於85年5月9日假釋
    ，後經撤銷假釋，於91年5月23日縮刑期滿執行完畢出監等
    情，有臺灣高等法院被告前案紀錄表在卷可按，被告於五年
    內故意再犯本件有期徒刑以上之罪，為累犯，應依刑法第47
    條第1項之規定加重其刑。爰審酌被告屢次施用毒品，經觀
    察勒戒強制戒治及徒刑之執行仍未能戒絕自制、素行、對個
    人身心及社會治安潛在之危害暨犯後態度等一切情狀，各量
    處如主文所示之刑，並定其應執行刑示懲。扣案之注射針筒
    一支為被告所有供施用第一級毒品海洛因所用之物，經其供
    承在卷，應依刑法第38條第1項第2款宣告沒收。
據上論斷，應依刑事訴訟法第273之1第1項、第299條第1項前段
，毒品危害防制條例第10條第1項、第2項，刑法第11條前段、第
47 條第1項，第51條第5款、第38條第1項第2款，判決如主文。
本案經檢察官黃于真到庭執行職務
中    華    民    國    95    年    11    月    23    日
                  刑事第十六庭  法  官  吳定亞
以上正本證明與原本無異。
如不服本判決，應於判決送達後10日內，向本院提出上訴狀。
                                書記官  高菁菁
中    華    民    國    95    年    11    月    23    日
附錄本案論罪科刑法條全文
毒品危害防制條例第10條
施用第一級毒品者，處 6 月以上 5 年以下有期徒刑。
施用第二級毒品者，處 3 年以下有期徒刑。


司法院資訊處製作；財團法人民間司法改革基金會備份。
